臺灣臺北地方法院民事裁定
111年度訴字第1793號
原      告  趙克推  
被      告  陳秉澤（原名：陳中元、陳子傑）

            陳耀宏  
            陳明耀  
            陳暘叡  
            楊雅惠  
上列當事人間分配表異議之訴等事件，本院裁定如下：
    主  文
原告應於本裁定送達後五日內，補繳裁判費新臺幣伍萬玖仟肆佰
元，逾期即駁回其訴。
    理  由
一、按提起民事訴訟，應依民事訴訟法第77條之13規定，繳納裁
    判費，此為必備之程式；又原告之訴，有民事訴訟法第249
    條第1項所列各款情形之一，依其情形可以補正，審判長應
    定期間命其補正，亦為同法條第1項但書所明定。次按訴訟
    標的之價額，由法院核定。核定訴訟標的之價額，以起訴時
    之交易價額為準；無交易價額者，以原告就訴訟標的所有之
    利益為準。以一訴主張數項標的者，其訴訟標的之價額合併
    計算之；但所主張之數項標的互相競合或應為選擇者，其訴
    訟標的價額，應依其中價額最高者定之，民事訴訟法第77條
    之1、第77條之2第1項亦有明文。原告訴請確認債權不存在
    ，合併提起分配表異議之訴，二者訴訟標的雖不相同，惟自
    經濟上觀之，其訴訟目的一致，不超出終局標的範圍，依上
    揭規定，訴訟標的價額應以其中價額最高者定之（最高法院
    104年度第8次民事庭會議決議參酌）。
二、原告提起本件訴訟，雖據繳納裁判費新臺幣（下同）2萬800
    元。然查，原告訴之聲明第一項係請求確認「本院民事執行
    處民國111年2月16日製作之109年度司執字第138951號分配
    表（下稱系爭分配表）」所列次序7至10之被告陳耀宏、陳
    明耀、陳暘叡、楊雅惠（下稱被告陳耀宏等四人）分別對被
    告陳秉澤各200萬元之本票債權（下稱系爭陳耀宏等四人之
    本票債權）均不存在；聲明第二項則請求將系爭分配表針對
    系爭陳耀宏等四人之本票債權所分配予被告陳耀宏等四人之
    全數金額即162萬3,064元均予剔除，改全數列為原告之分配
    額。故針對聲明第一項部分，應以系爭陳耀宏等四人之本票
    債權總計數額即800萬元，核定其訴訟標的價額。聲明第二
    項部分則應以原告就此可增加分配之162萬3,064元，核定為
    訴訟標的價額。而聲明第一、二項之間，自經濟上觀之，二
    者之訴訟目的一致，依首揭說明，應以價額最高者即800萬
    元，核定為本件訴訟標的價額，故本件應徵第一審裁判費8
    萬200元。原告尚欠裁判費5萬9,400元，茲命原告應於本裁
    定送達後5日內如數補繳，逾期不繳，即駁回原告之訴。
三、依民事訴訟法第249條第1項但書，裁定如主文。
中　　華　　民　　國　　111 　年　　4 　　月　　12　　日
                  民事第二庭  法　官　林伊倫
以上正本係照原本作成。
如不服本裁定關於核定訴訟標的價額部分，應於送達後十日內向
本院提出抗告狀，並繳納抗告費新臺幣一千元；其餘關於命補繳
裁判費部分，不得抗告。　
中　　華　　民　　國　　111 　年　　4 　　月　　12　　日
                              書記官　黃品蓉